---
title: "Aborto 2020"
output: 
  flexdashboard::flex_dashboard:
    orientation: rows
    vertical_layout: scroll
    theme: flatly
    source_code: embed
    css: www/style.css
    social: menu
runtime: shiny
---

```{r setup, include=FALSE}
library(flexdashboard)
library(tidyverse)
library(reactable)
library(highcharter)
library(htmltools)
library(ggplot2)
library(plotly)
```


```{r}
## Cargar dataset
load(file = "./data/global.RData")
```



Votacion Diputados {data-icon="fa-check-square"}
=======================================================================

> Luego de una maratonica sesión de mas de 20hs, el 11/12/2020 a las 07:23 se realizó la votacion sobre el proyecto de "Ley de regulacion del acceso a la I.V.E. y a la atencion posaborto", obteniendo media sancion.

Row
-----------------------------------------------------------------------

### Votos afirmativos {.value-box}

```{r}
renderValueBox({
  valueBox(
    value = votos_afirmativos,
    icon = "fa-plus",
    color = "#00a32a",
    caption = "Votos afirmativos"
  )
})
```

### Votos negativos {.value-box}

```{r}
renderValueBox({
  valueBox(
    value = votos_negativos,
    icon = "fa-minus",
    color = "#00a3e4"
  )
})
```

### Abstenciones {.value-box}

```{r}
renderValueBox({
  valueBox(
    value = votos_abstencion,
    icon = "fa-question",
    color = "#b5b6b5"
  )
})
```

### Ausentes {.value-box}

```{r}
renderValueBox({
  valueBox(
    value = votos_ausente,
    icon = "fa-user-slash",
    color = "#4c5b61"
  )
})
```



Row
-----------------------------------------------------------------------

### Voto por bloque (TOP 5 Cantidad de diputados/as)

```{r}
df_bloques_2020 %>%
  filter(
    bloque %in% c("Frente de Todos", "PRO", "Unión Cívica Radical", "Coalición Cívica", "Córdoba Federal")
  ) %>% 
  hchart(
    type = "bar", 
    hcaes(x = bloque, y = n, group = voto),
    name = c("Abstencion", "Afirmativo", "Ausente", "Negativo")
    ) %>%
  hc_colors(cols) %>%
  hc_tooltip(crosshairs = T, shared = T, 
             headerFormat = "<b>{point.key}</b><br>",
             pointFormat = "<b>{point.voto}</b>: {point.n} votos - <b>{point.pct_total}</b> del total<br> "
             ) %>% 
  hc_yAxis(title = "") %>% 
  hc_xAxis(title = "") %>% 
    hc_legend(
    align = "right",
    verticalAlign = "bottom"
    )
```

### Voto por provincia (TOP 5 por habitantes)

```{r}
df_prov_2020 %>% 
  filter(
    provincia %in% c("Buenos Aires", "C.A.B.A.", "Córdoba", "Santa Fe", "Mendoza")
  ) %>% 
  mutate(
    pct_total = scales::percent(n/sum(n) *100, scale = 1)
  ) %>%
  hchart(
    type = "bar", 
    hcaes(x = provincia, y = n, group = voto),
    name = c("Abstencion", "Afirmativo", "Ausente", "Negativo")
    ) %>%
  hc_colors(cols) %>% 
  hc_tooltip(crosshairs = T, shared = T, 
             headerFormat = "<b>{point.key}</b><br>",
             pointFormat = "<b>{point.voto}</b>: {point.n} votos - <b>{point.pct_total}</b> del total<br> "
             ) %>% 
  hc_yAxis(title = "") %>% 
  hc_xAxis(title = "") %>% 
    hc_legend(
    align = "right",
    verticalAlign = "bottom"
    ) 
```



Row {.tabset}
-----------------------------------------------------------------------

### Cambios en la votacion del bloque entre 2018 y 2020

```{r}
reactable(
  df_bloques,
  style = list(fontFamily = "Work Sans, sans-serif", fontSize = "14px"),
  columns = list(
    bloque = colDef(
      name = "Bloque",
      style = JS("function(rowInfo, colInfo, state) {
        var firstSorted = state.sorted[0]
        if (!firstSorted || firstSorted.id === 'bloque') {
          var prevRow = state.pageRows[rowInfo.viewIndex - 1]
          if (prevRow && rowInfo.row['bloque'] === prevRow['bloque']) {
            return { visibility: 'hidden' }
          }
        }
      }")
    ),
    voto = colDef(
      name = "Voto",
      cell = function(value) {
        class <- paste0("tag status-", tolower(value))
        htmltools::div(class = class, value)
      }
    ),
    cant_2018 = colDef(
      name = "Votos"
    ),
    cant_2020 = colDef(
      name = "Votos"
    ),
    pct_bloque_2018 = colDef(
      name = "% bloque"
    ),
    pct_bloque_2020 = colDef(
      name = "% bloque"
    ),
    cambio = colDef(
      name = "Cambio %",
      cell = function(value) {
                if (value >= 0) paste0("+", value, "%") else paste0(value, "%")
              },
              style = function(value) {
                color <- if (value > 0) {
                  "#008000"
                } else if (value < 0) {
                  "#e00000"
                }
                list(fontWeight = 600, color = color)
              }
            )
  ),
    columnGroups = list(
    colGroup(name = "2018", columns = c("cant_2018", "pct_bloque_2018")),
    colGroup(name = "2020", columns = c("cant_2020", "pct_bloque_2020"))
  ),
  outlined = TRUE
) 
```


### Diputados/as que cambiaron su voto en 2020 respecto a 2018
```{r}
reactable(
  cambio_voto,
  defaultSorted = list(bloque = "desc"),
  style = list(fontFamily = "Work Sans, sans-serif", fontSize = "14px"),
  columns = list(
    diputado = colDef(
      name = "Diputado",
      cell = function(value, index) {
        prov <- cambio_voto$provincia[index]
        tagList(
          div(style = list(fontWeight = 600), value),
          div(style = list(fontSize = 12), prov)
        )
      }),
    bloque = colDef(
      name = "Bloque",
      style = JS("function(rowInfo, colInfo, state) {
        var firstSorted = state.sorted[0]
        if (!firstSorted || firstSorted.id === 'bloque') {
          var prevRow = state.pageRows[rowInfo.viewIndex - 1]
          if (prevRow && rowInfo.row['bloque'] === prevRow['bloque']) {
            return { visibility: 'hidden' }
          }
        }
      }")
    ),
    #provincia = colDef(name = "Provincia"),
    provincia = colDef(show = FALSE),
    voto_2018 = colDef(name = "2018",
      cell = function(value) {
        class <- paste0("tag status-", tolower(value))
        htmltools::div(class = class, value)
      }),
    voto_2020 = colDef(name = "2020",
      cell = function(value) {
        class <- paste0("tag status-", tolower(value))
        htmltools::div(class = class, value)
      })
  ),
  columnGroups = list(
    colGroup(name = "Voto", columns = c("voto_2018", "voto_2020"))
  ),
  striped = F
)
```

### ¿Como votaron los/as nuevos/as diputados/as?

<div style='display:flex; flex-direction:row; justify-content:space-evenly; align-items:center;'>

<div>
```{r}
highchart() %>%
  hc_add_series(voto_nuevos_diputados,
                type = "pie",
                innerSize = 200,
                #size = "60%", 
                #center = c(1, 5),
                hcaes(x = voto_2020, y = n,)) %>%
  hc_colors(c("#00a32a", "#00a3e4","#b5b6b5")) %>% 
  hc_tooltip(headerFormat = "<b>{point.key}</b><br>",
             pointFormat = "<b>{point.n}</b> votos - <b>{point.pct_total_nuevos}</b> votos nuevos mandatos<br>"
             ) 
```
</div>

<div>
```{r}
voto_nuevos_diputados_bloque %>%
  mutate(
    pct_total_nuevos = scales::percent(n/sum(n) *100, scale = 1)
  ) %>% 
  hchart(
    type = "bar", 
    name = c("Abstencion", "Afirmativo", "Negativo"),
    hcaes(x = bloque, y = n, group = voto_2020)
    ) %>%
  hc_colors(c("#b5b6b5", "#00a32a","#00a3e4")) %>%
  hc_tooltip(crosshairs = T, shared = T,
             headerFormat = "<b>{point.key}</b><br>",
             pointFormat = "<b>{point.voto_2020}</b>: {point.n} votos - <b>{point.pct_total_nuevos}</b> votos nuevos mandatos<br> "
             ) %>%
  hc_yAxis(title = "") %>% 
  hc_xAxis(title = "") %>% 
    hc_legend(
    align = "right",
    verticalAlign = "bottom"
    )
```
</div>

</div>




Votacion Senadores {data-icon="fa-square"}
=======================================================================

Row
-----------------------------------------------------------------------

### Timer {.no-title}

```{r, echo=FALSE}
htmltools::includeHTML("www/timer.html")
```


Acerca {data-icon="robot"}
=======================================================================

