---
title: "Aborto 2020"
output: 
  flexdashboard::flex_dashboard:
    orientation: rows
    vertical_layout: scroll
    theme: flatly
    source_code: "https://github.com/santiagolator/data_analytics/tree/master/R/shiny_apps/aborto_2020"
    css: www/style.css
    social: menu
runtime: shiny
---

```{r setup, include=FALSE}
## Cargar librerias
library(flexdashboard)
library(tidyverse)
library(reactable)
library(highcharter)
library(htmltools)
library(crosstalk)
```


```{r dataset, include=FALSE}
## Cargar dataset
load(file = "./data/global.RData")
load(file = "./data/global_senadores.RData")
```



Votacion Diputados {data-icon="fa-check-square"}
=======================================================================



> Luego de una maratonica sesión de mas de 20hs, el 11/12/2020 a las 07:23 se realizó la votacion sobre el proyecto de ["Ley de regulacion del acceso a la I.V.E. y a la atencion posaborto"](https://www.scribd.com/document/484720303/Ley-de-Regulacion-Del-Acceso-a-La-Interrupcion-Voluntaria-Del-Embarazo), **obteniendo media sancion** ([dictamen](https://www.scribd.com/document/487796304/El-texto-girado-al-Senado)).




Row
-----------------------------------------------------------------------

### Votos afirmativos {.value-box}

```{r}
renderValueBox({
  valueBox(
    value = votos_afirmativos,
    icon = "fa-plus",
    color = "#00a32a",
    caption = "Votos afirmativos"
  )
})
```

### Votos negativos {.value-box}

```{r}
renderValueBox({
  valueBox(
    value = votos_negativos,
    icon = "fa-minus",
    color = "#00a3e4"
  )
})
```

### Abstenciones {.value-box}

```{r}
renderValueBox({
  valueBox(
    value = votos_abstencion,
    icon = "fa-question",
    color = "#b5b6b5"
  )
})
```

### Ausentes {.value-box}

```{r}
renderValueBox({
  valueBox(
    value = votos_ausente,
    icon = "fa-user-slash",
    color = "#4c5b61"
  )
})
```



Row
-----------------------------------------------------------------------

### Voto por bloque (TOP 5 Cantidad de diputados/as)

```{r}
df_bloques_2020 %>%
  filter(
    bloque %in% c("Frente de Todos", "PRO", "Unión Cívica Radical", "Coalición Cívica", "Córdoba Federal")
  ) %>%
  hchart(
    type = "bar",
    hcaes(x = bloque, y = n, group = voto),
    name = c("Abstencion", "Afirmativo", "Ausente", "Negativo")
  ) %>%
  hc_colors(cols) %>%
  hc_tooltip(
    crosshairs = T, shared = T,
    headerFormat = "<b>{point.key}</b><br>",
    pointFormat = "<b>{point.voto}</b>: {point.n} votos - <b>{point.pct_total}</b> del total<br> "
  ) %>%
  hc_yAxis(title = "") %>%
  hc_xAxis(title = "") %>%
  hc_legend(
    align = "right",
    verticalAlign = "bottom"
  )
```

### Voto por provincia (TOP 5 por habitantes)

```{r}
df_prov_2020 %>%
  filter(
    provincia %in% c("Buenos Aires", "C.A.B.A.", "Córdoba", "Santa Fe", "Mendoza")
  ) %>%
  mutate(
    pct_total = scales::percent(n / sum(n) * 100, scale = 1)
  ) %>%
  hchart(
    type = "bar",
    hcaes(x = provincia, y = n, group = voto),
    name = c("Abstencion", "Afirmativo", "Ausente", "Negativo")
  ) %>%
  hc_colors(cols) %>%
  hc_tooltip(
    crosshairs = T, shared = T,
    headerFormat = "<b>{point.key}</b><br>",
    pointFormat = "<b>{point.voto}</b>: {point.n} votos - <b>{point.pct_total}</b> del total<br> "
  ) %>%
  hc_yAxis(title = "") %>%
  hc_xAxis(title = "") %>%
  hc_legend(
    align = "right",
    verticalAlign = "bottom"
  )
```



Row {.tabset data-height=500}
-----------------------------------------------------------------------


### Diputado/a por diputado/a {}

```{r}
bscols(
  widths = c(2, 10),
  list(
    filter_checkbox("voto", "Voto", data, ~voto),
    filter_select("bloque", "Bloque", data, ~bloque),
    filter_select("provincia", "Provincia", data, ~provincia)
  ),
  reactable(data,
    compact = T,
    pagination = T,
    defaultPageSize = 7,
    searchable = T,
    outlined = TRUE,
    defaultSorted = list(bloque = "asc"),
    showSortable = T,
    style = list(fontFamily = "Work Sans, sans-serif", fontSize = "14px"),
    columns = list(
      diputado = colDef(
        name = "Diputado",
        # style = sticky_style,
        # headerStyle = sticky_style,
        cell = function(value, index) {
          prov <- df_2020_filter$provincia[index]
          tagList(
            div(style = list(fontWeight = 600), value),
            div(style = list(fontSize = 12), prov)
          )
        }
      ),
      provincia = colDef(show = F),
      bloque = colDef(
        name = "Bloque",
        style = JS("function(rowInfo, colInfo, state) {
        var firstSorted = state.sorted[0]
        if (!firstSorted || firstSorted.id === 'bloque') {
          var prevRow = state.pageRows[rowInfo.viewIndex - 1]
          if (prevRow && rowInfo.row['bloque'] === prevRow['bloque']) {
            return { visibility: 'hidden' }
          }
        }
      }")
      ),
      voto = colDef(
        name = "Voto",
        cell = function(value) {
          class <- paste0("tag status-", tolower(value))
          htmltools::div(class = class, value)
        }
      )
    ),
    language = reactableLang(
      searchPlaceholder = "Buscar...",
      noData = "No se encontraron registros",
      pageInfo = "{rowStart} a {rowEnd} de {rows} registros",
      pagePrevious = "\u276e",
      pageNext = "\u276f",
      pagePreviousLabel = "Pagina previa",
      pageNextLabel = "Siguiente pagina"
    )
  )
)
```



### Cambios en la votacion del bloque entre 2018 y 2020

```{r}
reactable(
  df_bloques,
  style = list(fontFamily = "Work Sans, sans-serif", fontSize = "14px"),
  showSortable = T,
  columns = list(
    bloque = colDef(
      name = "Bloque",
      style = JS("function(rowInfo, colInfo, state) {
        var firstSorted = state.sorted[0]
        if (!firstSorted || firstSorted.id === 'bloque') {
          var prevRow = state.pageRows[rowInfo.viewIndex - 1]
          if (prevRow && rowInfo.row['bloque'] === prevRow['bloque']) {
            return { visibility: 'hidden' }
          }
        }
      }")
    ),
    voto = colDef(
      name = "Voto",
      cell = function(value) {
        class <- paste0("tag status-", tolower(value))
        htmltools::div(class = class, value)
      }
    ),
    cant_2018 = colDef(
      name = "Votos"
    ),
    cant_2020 = colDef(
      name = "Votos"
    ),
    pct_bloque_2018 = colDef(
      name = "% bloque"
    ),
    pct_bloque_2020 = colDef(
      name = "% bloque"
    ),
    cambio = colDef(
      name = "Cambio %",
      cell = function(value) {
        if (value >= 0) paste0("+", value, "%") else paste0(value, "%")
      },
      style = function(value) {
        color <- if (value > 0) {
          "#008000"
        } else if (value < 0) {
          "#e00000"
        }
        list(fontWeight = 600, color = color)
      }
    )
  ),
  columnGroups = list(
    colGroup(name = "2018", columns = c("cant_2018", "pct_bloque_2018")),
    colGroup(name = "2020", columns = c("cant_2020", "pct_bloque_2020"))
  ),
  outlined = TRUE,
  language = reactableLang(
    searchPlaceholder = "Buscar...",
    noData = "No se encontraron registros",
    pageInfo = "{rowStart} a {rowEnd} de {rows} registros",
    pagePrevious = "\u276e",
    pageNext = "\u276f",
    pagePreviousLabel = "Pagina previa",
    pageNextLabel = "Siguiente pagina"
  )
) 
```


### Diputados/as que cambiaron su voto en 2020 respecto a 2018
```{r}
reactable(
  cambio_voto,
  defaultSorted = list(bloque = "desc"),
  showSortable = T,
  style = list(fontFamily = "Work Sans, sans-serif", fontSize = "14px"),
  columns = list(
    diputado = colDef(
      name = "Diputado",
      cell = function(value, index) {
        prov <- cambio_voto$provincia[index]
        tagList(
          div(style = list(fontWeight = 600), value),
          div(style = list(fontSize = 12), prov)
        )
      }
    ),
    bloque = colDef(
      name = "Bloque",
      style = JS("function(rowInfo, colInfo, state) {
        var firstSorted = state.sorted[0]
        if (!firstSorted || firstSorted.id === 'bloque') {
          var prevRow = state.pageRows[rowInfo.viewIndex - 1]
          if (prevRow && rowInfo.row['bloque'] === prevRow['bloque']) {
            return { visibility: 'hidden' }
          }
        }
      }")
    ),
    provincia = colDef(show = FALSE),
    voto_2018 = colDef(
      name = "2018",
      cell = function(value) {
        class <- paste0("tag status-", tolower(value))
        htmltools::div(class = class, value)
      }
    ),
    voto_2020 = colDef(
      name = "2020",
      cell = function(value) {
        class <- paste0("tag status-", tolower(value))
        htmltools::div(class = class, value)
      }
    )
  ),
  columnGroups = list(
    colGroup(name = "Voto", columns = c("voto_2018", "voto_2020"))
  ),
  outlined = TRUE,
  language = reactableLang(
    searchPlaceholder = "Buscar...",
    noData = "No se encontraron registros",
    pageInfo = "{rowStart} a {rowEnd} de {rows} registros",
    pagePrevious = "\u276e",
    pageNext = "\u276f",
    pagePreviousLabel = "Pagina previa",
    pageNextLabel = "Siguiente pagina"
  )
)
```

### ¿Como votaron los/as nuevos/as diputados/as?

<div style='display:flex; flex-direction: row; flex-wrap: wrap; justify-content:space-evenly; align-items:center'>

<div>
```{r}
highchart() %>%
  hc_add_series(voto_nuevos_diputados,
    type = "pie",
    innerSize = "50%",
    size = "70%",
    hcaes(x = voto_2020, y = n, )
  ) %>%
  hc_colors(c("#00a32a", "#00a3e4", "#b5b6b5")) %>%
  hc_tooltip(
    headerFormat = "<b>{point.key}</b><br>",
    pointFormat = "<b>{point.n}</b> votos - <b>{point.pct_total_nuevos}</b> votos nuevos mandatos<br>"
  )
```
</div>

<div>
```{r}
voto_nuevos_diputados_bloque %>%
  mutate(
    pct_total_nuevos = scales::percent(n / sum(n) * 100, scale = 1)
  ) %>%
  hchart(
    type = "bar",
    # size = "60%",
    name = c("Abstencion", "Afirmativo", "Negativo"),
    hcaes(x = bloque, y = n, group = voto_2020)
  ) %>%
  hc_colors(c("#b5b6b5", "#00a32a", "#00a3e4")) %>%
  hc_tooltip(
    crosshairs = T, shared = T,
    headerFormat = "<b>{point.key}</b><br>",
    pointFormat = "<b>{point.voto_2020}</b>: {point.n} votos - <b>{point.pct_total_nuevos}</b> votos nuevos mandatos<br> "
  ) %>%
  hc_yAxis(title = "") %>%
  hc_xAxis(title = "") %>%
  hc_legend(
    align = "right",
    verticalAlign = "bottom"
  )
```
</div>

</div>




Votacion Senadores {data-icon="fa-square"}
=======================================================================

Row
-----------------------------------------------------------------------

<!-- ### Timer {.no-title} -->
<!-- ```{r, echo=FALSE} -->
<!-- htmltools::includeHTML("www/timer.html") -->
<!-- ``` -->


### Votos afirmativos {.value-box}
```{r}
renderValueBox({
  valueBox(
    value = votos_afirmativos_sen,
    icon = "fa-plus",
    color = "#00a32a",
    caption = "Votos afirmativos"
  )
})
```


### Votos negativos {.value-box}
```{r}
renderValueBox({
  valueBox(
    value = votos_negativos_sen,
    icon = "fa-minus",
    color = "#00a3e4"
  )
})
```


### Abstenciones {.value-box}
```{r}
renderValueBox({
  valueBox(
    value = votos_abstencion_sen,
    icon = "fa-question",
    color = "#b5b6b5"
  )
})
```


### Ausentes {.value-box}
```{r}
renderValueBox({
  valueBox(
    value = votos_ausente_sen,
    icon = "fa-user-slash",
    color = "#4c5b61"
  )
})
```






Acerca {data-icon="robot"}
=======================================================================

Column {data-width="50%"}
-----------------------------------------------------------------------

### Creditos {.no-title}
```{r}
htmltools::includeHTML("www/creditos.html")
```

